# 陈老师：虚列研发支出，少入营业成本的审计风险

提问人：SS 林木 时间：2017-01-07 15:08:50
陈老师，企业为了高新通过，将部分正常生产领料进入管理费用-研发支出，造成产品毛利偏高，这种情况应该在企业中较普遍，是否存在较大的审计风险，需要重分类管理费用至营业成本否

回答人：chenyiwei
成本和费用的划分不符合准则规定，利润可能因此虚增；更重要的是在高新认定、加计扣除等方面存在税务风险。这严格来说是一项舞弊风险，审计时要注意采用恰当的应对措施。